【裁判字號】    89,上易,2451
【裁判日期】    900110
【裁判案由】    傷害等
【裁判全文】
臺灣高等法院臺中分院刑事判決                  八十九年度上易字第二四五一號
    上  訴  人  乙○○
    即  被  告
右上訴人因傷害案件，不服台灣台中地方法院八十九年度易字第二一四０號八十九年
八月十一日第一審判決（起訴案號：台灣台中地方法院檢察署八十九年度偵字第八０
二三號），提起上訴，本院判決如左：
      主  文
原判決撤銷。
乙○○無罪。
    理  由
一、公訴意旨如起訴書所載。
二、公訴人認被告有傷害、毀損之犯行，係以被告之自白，及被害人己○○及丁○○
    之指訴、驗傷診斷書、毀損之照車為其依據。
三、但是上訴人即被告乙○○（下稱被告）在本院調查及審理時，均否認有傷害及毀
    損的犯罪行為，並辯解稱：他與案外人即綽號「裕隆」之戊○○、綽號「阿南」
    之男子共乘戊○○之女友丙○○之小客車同去ＫＴＶ唱歌、喝酒出來，戊○○誤
    認小客車被劃，所以找停車場管理員即告訴人己○○，結果戊○○與阿南出手毆
    打告訴人，並砸壞椅子、計時器等物。因戊○○假釋中，要求他頂下來，戊○○
    會出錢賠償。所他才會在警察局承認毆打告訴人及毀損。但後來戊○○不願賠償
    ，所以才不願繼續承認等語。
四、經查：
（一）告訴人丁○○於案發時，並沒有在出事現場，其所為指訴均係聽聞另告訴人己○○之陳述，且於本院調查時，證稱：係依據車牌查到被告，在警察局時，被
      告答應賠償，結果都沒有賠償。是其所為指訴，均係聽聞而來，不得作為論罪
      之依據。
（二）告訴人己○○於八十九年四月六日警訊時，指稱：「我於八十九年二月十三日
      上午九時四十分左右，有一名男子要來取停放於停車場內之Ｗ九─四二三五號
      自小客，但該男子竟以該車附近有人吐污物為由找我理論，並要求我找停車場
      負責人到場。我立即打電話給負責人丁○○。但一會兒，該男子等的不耐煩，
      即以拳頭毆打我頭部，致我鼻樑斷裂並流血，該男子接著以停車場收費亭之椅
      子搗毀收費亭玻璃等。」八十九年五月七日指稱：「乙○○當天有以手打我胸
      部，但另外打傷我鼻子及眼睛的是另外一人，當天共有三人毆打我。」「不是
      （被告與他發生衝突）」原審法院調查時，己○○指訴稱：「當時除了阿平、
      及阿南打我外，被告乙○○也有打我。被告打我胸部，他們三人共同毀損收費
      亭之玻璃及計時器、打卡鐘、椅子，並非只有阿平及阿南毀損。於本院調查時
      ，己○○則證稱：被告也有推我。本院受命法官請其明確答覆，則稱：「當時
      覺得三人都有。」後來稱「被告是以拳頭打我」未指稱被告有毀損之行為。己○○所為指訴，先稱一人毆打他，後則改稱有三人打他，前後不一，已有瑕疵
      。且於本院調查時，先稱被告有以手推他，經本院受命法官質問請其確定被告
      是否毆打他，始明確指稱被告以拳頭打他。己○○之指訴先後不一，於指認被
      告時，態度猶疑，顯且有保留，其指訴亦有瑕疵，亦不得為被告犯罪之證據。
（三）驗傷診斷書、照片等證物，僅能證明告訴人有受傷，及有毀損之情形，不足以
      證是被告所為。
（四）戊○○原名張裕隆，於八十九年四月十八日更名。因偽造文書罪經判處有期徒
      刑二年，於八十九年一月十五日假釋出監，至九十年六月七日始期滿，此有台
      灣高等法院全國紀錄表可以參考，並有台灣台中地方法院檢察署八十九年執護
      助字第四四號保護管束卷宗可憑。是被告所為因戊○○假釋中，要求被告頂下
      該罪之辯解，顯然有所依據，被告辯解，應可採信。
三、綜合上開說明，本件被告被訴傷害、及毀損之犯行，應認為不能證明。原審判決
    未予查明，認被告有公訴人所指之傷害、毀損犯行尚有未洽。被告上訴意旨否認
    犯罪，指摘原判決不當為有理由，應由本院將原審判決撤銷，並為無罪之諭知。
據上論斷，應依刑事訴訟法第三百六十九條第一項前段、第三百六十四條、第三百零
一條第一項，判決如主文。
本案經檢察官甲○○到庭執行職務。
中      華      民      國      九十     年       一      月     十     日
                                    臺灣高等法院臺中分院刑事第九庭
                                          審判長法  官  胡  森  田
                                                法  官  康  應  龍
                                                法  官  趙  春  碧
右正本證明與原本無異。
不得上訴。
                                                書記官  廖  來  信
中      華      民      國      九十     年       一      月    十二    日
                                                                        Ｉ


司法院資訊處製作；財團法人民間司法改革基金會備份。
